臺灣基隆地方法院刑事判決　　　　　　　 96年度訴字第776號
公　訴　人　臺灣基隆地方法院檢察署檢察官
被　　　告　乙○○
上列被告因違反毒品危害防制條例案件，經檢察官提起公訴（96
年度毒偵字第1916號），於本院準備程序進行中，被告就被訴之
事實為有罪之陳述，本院合議庭乃裁定由受命法官獨任以簡式審
判程序進行審理，並判決如下：
    主  文
乙○○施用第一級毒品，累犯，處有期徒刑伍月。扣案之第一級
毒品海洛因壹包（淨重零點壹參公克）併同難以析離之空包裝袋
沒收銷燬之。
    事　實
一、乙○○前因2次施用毒品案件，經觀察、勒戒後，均認無繼
    續施用毒品之傾向，分別於民國87年12月3日及88年10月9日
    執行完畢，並經臺灣基隆地方法院檢察署檢察官於87年12月
    3日及88年10月7日，以87年度偵字第5351號及88年度偵緝字
    第426號為不起訴處分確定。復因施用第一級毒品，經本院
    裁定令入戒治處所施以強制戒治，於90年6月16日期滿執行
    完畢，並提起公訴，經本院於89年8月21日以89年度訴字第
    434號判決判處有期徒刑1年確定，並於92年10月24日執行完
    畢。再因施用第一級毒品，經本院裁定令入戒治處所施以強
    制戒治（93年1月9日因法律修正停止戒治），由臺灣基隆地
    方法院檢察署檢察官提起公訴，經本院於92年10月13日，以
    92 年度訴字第310號判決判處有期徒刑7月確定，並於94年1
    月20日執行完畢。另因施用第一級毒品經提起公訴，嗣於94
    年12月21日，由本院以94年度訴字第663號判決判處有期徒
    刑1 年3月確定，甫於96年5月27日執行完畢。又因施用第二
    級毒品，經臺灣基隆地方法院檢察署檢察官聲請簡易判決處
    刑，嗣於95年8月21日，由本院以95年度基簡字第609號判處
    有期徒刑4月確定，並於96年4月24日執行完畢。詎其猶不知
    悔改戒除毒癮，復基於施用第一級毒品海洛因之犯意，於96
    年7月23日下午之某時，在基隆市仁愛市場的公共廁所，以
    注射針筒注射方式，施用第一級毒品海洛因1次，為警於96
    年7月24日晚上8時15分許，在基隆市○○路25號前查獲，並
    扣得海洛因1包（淨重0.13公克）。
二、案經基隆市警察局第二分局報告臺灣基隆地方法院檢察署檢
    察官偵查起訴。
    理  由
壹、程序事項
    查本件被告乙○○所犯者非為死刑、無期徒刑、最輕本刑為
    3 年以上有期徒刑之罪或高等法院管轄第一審案件，其於準
    備程序進行中，先就被訴事實為有罪之陳述，經告知其簡式
    審判程序之旨，並聽取公訴人、被告之意見後，本院業已依
    刑事訴訟法第273條之1第1項之規定，裁定由受命法官獨任
    以簡式審判程序進行本案之審理。
貳、實體事項
一、上揭事實，業據被告於本院準備程序及審理時坦承不諱，而
    被告為警查獲後於7月24日21時40分許所採集之尿液檢體，
    經送請檢驗，結果呈海洛因之代謝物嗎啡及可待因陽性反應
    ，此有96年8月1日臺灣尖端先進生技醫藥股份有限公司濫用
    藥物檢驗報告乙份附卷可稽（詳96年度毒偵字第4053號偵查
    卷第39頁），而扣案之白色粉末1小包，經法務部調查局鑑
    定結果，含第一級第6項毒品海洛因成分，淨重0.13公克（
    空包裝總重0.21公克），亦有法務部調查局96年8月10日調
    科壹字第09623060890號鑑定書在卷可憑（詳96年度毒偵字
    第1916號偵查卷第28頁），足證被告自白施用第一級毒品海
    洛因之情節，與事實相符，應可採信。又被告前因施用毒品
    案件，經觀察、勒戒、強制戒治及徒刑之執行等情，亦有臺
    灣高等法院被告前案紀錄表附卷足佐。綜上所陳，本案事證
    明確，被告於觀察、勒戒、強制戒治及徒刑之執行完畢後，
    5 年以內再犯施用毒品之犯行，堪可認定，應依法論科。
二、論罪科刑：
(一)、查海洛因係毒品危害防制條例第2條第2項第1款所定之第一
    級毒品，被告於觀察、勒戒、強制戒治及徒刑之執行完畢後
    ，5年以內再施用第一級毒品海洛因之行為，核係犯毒品危
    害防制條例第10條第1項之施用第一級毒品罪。又被告施用
    毒品前後持有毒品之低度行為，應為施用之高度行為所吸收
    ，不另論罪。
(二)、被告前曾受如事實欄所載有期徒刑之執行，此有臺灣高等法
    院被告前案紀錄表附卷可考，其於有期徒刑之執行完畢後，
    5年內故意再犯最重本刑為有期徒刑以上之罪，為累犯，應
    依刑法第47條第1項規定加重其刑。
(三)、查被告於檢察官偵查時表示願意參加臺灣基隆地方法院檢察
    署戒癮及減害計劃，並命其於96年8月6日到衛生署基隆醫院
    進行評詁，而被告確於當日到院接受美沙冬替代門診治療，
    並於96年9月17日起至96年11月26日止，均按期返診及服藥
    之治療，而驗尿結果均呈嗎啡陰性反應，此亦有衛生署基隆
    醫院每期門診尿液檢查報告及診斷證明書附卷可稽，足見被
    告確有戒除毒癮決心，因檢察官誤會被告未按期接受治療而
    提起公訴，按犯罪情狀，顯可憫恕，認科以最低度刑，仍嫌
    過重，爰引刑法第59條酌量減輕其刑。
(四)、爰審酌被告犯罪之動機、吸食毒品頻率，曾有施用毒品之前
    科仍不知戒除，惟犯罪後坦承犯行之態度，且所犯之施用毒
    品犯行乃戕害自己身心健康，並未危及他人且按期接受治療
    ，決心戒除毒癮等一切情狀，量處如主文所示之刑。
(五)、扣案之白色粉末1小包（淨重0.13公克），內含有第一級毒
    品海洛因成分，有法務部調查局鑑定書乙紙在卷可按，併同
    難以析離之塑膠包裝袋，均為查獲之毒品（蓋無論以何種方
    式分離包裝袋與其內裝之毒品，包裝袋內均會有極微量毒品
    殘留，故上述包裝袋應整體視為查獲毒品，一併依前揭規定
    宣告沒收銷燬之，參見最高法院95年度臺上字第7354號判決
    ），應依毒品危害防制條例第18條第1項前段之規定，宣告
    沒收銷燬之。
據上論斷，應依刑事訴訟法第273 條之1第1項、第299條第1項前
段，毒品危害防制條例第23條第2項、第10條第1項、第18條第1
項前段，刑法第11條前段、第47條第1項、第59條、第41條第1項
，判決如主文。
本案經檢察官甲○○到庭執行職務。
中　　華　　民　　國　　96　　年　　12　　月　　20　　日
                  刑事第二庭法  官  陳伯厚
以上正本證明與原本無異。
如不服本判決應於收受本判決後10日內向本院提出上訴書狀，其
未敘述上訴理由者，並得於提起上訴後10日內向本院補提理由書
狀（均須按他造當事人之人數附繕本）「切勿逕送上級法院」。
中　　華　　民　　國　　96　　年　　12　　月　　24　　日
                            書記官  黃士元
附錄論罪法條：
毒品危害防制條例第10條
施用第一級毒品者，處 6 月以上 5 年以下有期徒刑。
施用第二級毒品者，處 3 年以下有期徒刑。
